【裁判字號】    96,交聲,1346
【裁判日期】    970331
【裁判案由】    違反道路交通管理處罰條例聲明異議
【裁判全文】
臺灣士林地方法院交通事件裁定        96年度交聲字第1346號
原處分機關  交通部公路總局台北區監理所
異議人  即
受處分  人  甲○○
上列受處分人因違反道路交通管理處罰條例案件，對於交通部公
路總局台北區監理所於民國96年9 月26日所為之裁決（北監自裁
字裁40-AM0000000號），聲明異議，本院裁定如下：
    主  文
異議駁回。
    理  由
一原處分意旨略以：異議人即受處分人甲○○於民國96年8 月6
  日14時23分許，將其所有車號EW-8510 號自用小客車違規停放
  在公共汽車招呼站10公尺內之臺北市○○○路111 號前，經台
  北市政府警察局交通警察大隊員警於96年8 月9 日以北市警交
  大字第AM0000000 號違反道路交通管理事件通知單舉發，原裁
  決機關因認異議人有「在禁止臨時停車處所停車」之違規行為
  ，而於96年9 月26日以北監自裁字裁22-AM0000000號裁決書，
  依道路交通管理處罰條例第56條第1 項第1 款規定，裁處罰鍰
  新台幣900 元。
二異議意旨略以：異議人依交通法規將車輛停放在台北市○○○
  路111 號停車格內，取車時竟發現遭裁罰，該停車格劃於公車
  招呼站10公尺內，未明確塗銷是施工單位之問題，其未明確塗
  消，導致民眾誤判，並檢附相關照片以資佐證，又本件員警舉
  發時之原始照片亦可清楚看見地上仍有模糊不清停車格線，為
  此聲明異議。
三按公共汽車招呼站10公尺內，不得臨時停車，此道路交通安全
  規則第111 條第1 項第2 款定有明文。次按汽車駕駛人在禁止
  臨時停車處所停車者，處新台幣600 元以上1,200 元以下罰鍰
  ，此道路交通管理處罰條例第56條1 項第1 款亦定有明文。再
  按小型車在禁止臨時停車處所停車者，於期限內繳納或到案聽
  候裁決者，處新台幣900 元之罰鍰，此違反道路交通管理事件
  統一裁罰標準表亦有明文。
四查異議人於96年8 月6 日14時23分許，將其所有車號EW-8510
  號自用小客車停放在臺北市○○○路111 號前乙情，為異議人
  自承不諱，並有異議人提出編號5 之原舉發採證照片、台北市
  政府警察局交通警察大隊舉發違反道路交通管理事件通知單在
  卷可參，堪認異議人確在前述地點停車無訛。再細酌卷內員警
  舉發本件違規之採證照片（即異議人提出編號5 之照片），可
  徵異議人所有車號EW-8510 號自用小客車停放位置前方有公車
  站牌，且異議人所停自小客車右前方車燈緊臨該公車站牌，而
  該站牌前方又佇立另一公車站牌，顯見異議人係在距離公車招
  呼站牌10公尺內停車至明。雖異議人辯稱：伊停車處地面劃設
  停車格線模糊不清，致伊誤判該處可停車云云，然查依該採證
  照片，異議人車頭前方雖劃有一白線，但車身旁並無白線，顯
  見異議人車停處並未劃設停車格，縱該處原劃設停車格，亦已
  清楚塗銷，異議人以該處原劃設停車格，並未明確塗消，致使
  其誤判云云，尚難採信。又縱異議人因其車頭前之白線，誤認
  係停車格，惟按人民違反法律上之義務而應受行政罰之行為，
  法律無特別規定時，雖不以出於故意為必要，仍須以過失為其
  責任條件。但應受行政罰之行為，僅須違反禁止規定或作為義
  務，而不以發生損害或危險為其要件者，推定為有過失，於行
  為人不能舉證證明自己無過失時，即應受處罰，司法院大法官
  會議釋字第275 號揭有明文。查異議人前開停車處10公尺內確
  有公共汽車招呼站，已如前述，而在公共汽車招呼站10公尺內
  ，禁止臨時停車，道路交通安全規則定有明文，是縱異議人前
  所辯屬實，然異議人停車前本即應查看所欲停車之位置是否合
  法，異議人既未舉證證明其車停該處為無過失，依前揭司法院
  大法官會議解釋，異議人自難卸責。另在公共汽車招呼站10公
  尺內禁止臨時停車，法既有明文，此禁止臨時停車處並不以劃
  設黃線為要，異議人領有駕駛執照，就上開道路交通安全規則
  之規定，自難諉為不知，亦難以該處未劃設黃線，資為其漠視
  前開安全規則之規定，而卸其違規之責。
五綜上所述，異議人前開所辯，洵為卸責之詞，不足採信，其確
  有前揭在禁止臨時停車處所停車之違規情事，是原處分機關為
  前開裁處，核無不當，異議人聲明異議為無理由，應予駁回。
六上論斷，應依道路交通案件處理辦法第19條，裁定如主文。
中    華    民    國    97    年    3     月    31    日
                  交通法庭    法  官      江翠萍
以上正本證明與原本無異。
如不服本裁定應於送達後5 日內向本院提出抗告狀。
                              書記官      陳慧玲
中    華    民    國    97    年    4     月    1     日


司法院資訊處製作；財團法人民間司法改革基金會備份。
